臺灣基隆地方法院刑事判決　　　　　　　 94年度訴字第410號
公　訴　人　臺灣基隆地方法院檢察署檢察官
被　　　告　乙○○
選任辯護人　柯士斌律師
上列被告因貪污治罪條例等案件，經檢察官提起公訴（93年度偵
字第2210號），本院判決如下：
    主  文
乙○○無罪。
    理  由
一、公訴意旨略以：被告乙○○係基隆市消防局第一大隊隊員，
    於民國90年間調任該局行政室，負責營繕採購業務，為依據
    法令從事公務之人員。緣基隆市消防局計劃於基隆市○○路
    299號2樓建置「基隆市災害應變中心」，乃於90年11月7 日
    辦理「基隆市災害應變中心（系統整合）建制工程」（以下
    簡稱系爭工程）公開招標，並由被告擔任系爭工程之承辦人
    。系爭工程由銳科技股份有限公司（以下簡稱銳公司）
    以新臺幣（下同）294 萬元得標，依系爭工程合約，銳公
    司就會議室「資訊看板」工程，應製作提供「氣象颱風名稱
    標示板」、「氣象颱風路徑磁鐵」及「氣象颱風圖」，該 3
    項工程單價分別為16337元、6536 元、39208元，共計62080
    元。被告於91年1月7日工程初驗及同年2月1日驗收時，明知
    銳公司並未依約完成上開「氣象颱風名稱標示板」、「氣
    象颱風路徑磁鐵」及「氣象颱風圖」等資訊看板工程，依政
    府採購法第72條第1 項之規定，應通知得標廠商銳公司限
    期改善，竟基於圖利銳公司之故意，違背上開法令，未限
    期令銳公司補做改善，反予以驗收通過，且被告為協助銳
    公司取得工程款，另基於於所掌公文書登載不實之概括犯
    意，明知銳公司所提供之竣工相片中，「氣象颱風名稱標
    示板」、「氣象颱風路徑磁鐵」及「氣象颱風圖」等相片，
    均是系爭工程發包前之原圖，竟仍將之編入竣工圖冊相片內
    ，作為銳公司已依約完成之佐證，再於91年6 月13日，在
    消防局行政室製作之簽呈中，刻意隱匿銳公司未依約施作
    上揭資訊看板工程之事實，反於簽呈（四）內登載「其餘缺
    失均已補正，呈鈞長核示後辦理支付款」，被告將上開不實
    之事實登載於職務上所掌之公文書內，並據以辦理核撥工程
    款事宜，足以生損害於基隆市消防局工程驗收及工程核撥款
    之正確性，並使銳公司於同年7 月15日順利取得上開工程
    款，而圖利銳公司不法利益62080 元，因認被告涉犯貪污
    治罪條例第6條第1項第4款之圖利罪嫌及刑法第213條之公文
    書登載不實罪嫌。
二、按犯罪事實應依證據認定之，無證據不得推定其犯罪事實，
    又不能證明被告犯罪者，應諭知無罪之判決，刑事訴訟法第
    154 條第2 項及第301 條第1 項分別定有明文。次按事實之
    認定，應憑證據，如未能發現相當證據，或證據不足以證明
    ，自不能以推測或擬制之方法，以為裁判基礎，此有最高法
    院40年臺上字第86號判例可資參照。
三、公訴人認被告涉犯貪污治罪條例第6 條第1 項第4 款之圖利
    罪嫌及刑法第213 條之公文書登載不實罪嫌，係以下列證據
    為其主要論據：
  (一)被告於法務部調查時及檢察官偵查中之供述。
  (二)證人己○○、吳漢國、丁○○及戊○○之證言。
  (三)中央氣象局「辛樂克」颱風發布及解除時間網頁資料、辛樂
    克颱風侵台期間基隆市災害應變中心資料相片、初驗紀錄、
    驗收紀錄、財物結算驗收證明書、竣工圖冊照片影本、被告
    91年6 月13日簽呈、基隆市消防局黏貼憑證用紙、付款憑單
    、系爭工程竣工結算詳細表、旭力贈品工藝社91年12月2 日
    發票及帳簿影本。
四、訊據被告坦承於90年間調任基隆市消防局行政室，負責營繕
    採購業務，為系爭工程之承辦人。系爭工程由銳公司以29
    4 萬元得標，銳公司依約應就會議室資訊看板工程部分，
    提供製作「氣象颱風名稱標示板」、「氣象颱風路徑磁鐵」
    及「氣象颱風圖」，91年1 月17日進行初驗，同年2 月1 日
    驗收通過，銳公司於同年7 月15日領得系爭工程款294 萬
    元之事實，然堅詞否認有何檢察官所指圖利及公文書登載不
    實罪嫌，辯稱：系爭工程於2 月1 日複驗時，銳公司已依
    約提出「氣象颱風名稱標示板」、「氣象颱風路徑磁鐵」及
    「氣象颱風圖」供驗，並非以系爭工程發包前之原圖代之；
    竣工圖冊內相片雖有發包前之原圖，然竣工圖冊相片並非由
    其黏貼；又其於91年6 月13日簽呈（四）內載明「其餘缺失
    均已補正」等語，係指業依會計室出具之意見補正缺失，並
    無於所掌公文書為不實登載之行為等語。
五、本院查：
  (一)系爭基隆市消防局「基隆市災害應變中心（系統整合）建置
    工程」，係由銳公司於90年11月7 日，以294 萬元得標，
    依約應於簽約日（以決標日為簽約日）翌日起60個日曆天內
    （例假日均計入），亦即91年1 月7 日前交貨，以書面向機
    關報驗。該工程會議室項目下之資訊看板工程，包括氣象颱
    風名稱標示板、氣象颱風路徑磁鐵及氣象颱風圖，單價分別
    為16337 元、6535元及39208 元，合計62080 元，有基隆市
    消防局「基隆市災害應變中心（系統整合）建置工程」工程
    合約書1 份在卷可按。依該合約內所附之廠商報價單備註欄
    所示，氣象颱風名稱標示板之規格為180X90CM、氣象颱風圖
    為180X180 CM，氣象颱風路徑磁鐵則無規格註記。系爭工程
    於91年1 月7 日進行初驗，初驗結果與契約、圖說、貨樣規
    定相符，其中資訊看板部分（氣象颱風圖、基隆市防災體
    系圖等）尚未安裝於牆上。定位系統經測試，未能定位，
    上開缺失請廠商於10日內完成改善，（元月17日）報請履驗
    ；同年2 月1 日進行第二次驗收，驗收結果與契約、圖說、
    貨樣規定相符，無須改善事項，此有基隆市消防局初驗紀錄
    、驗收紀錄及財務結算驗收證明書各1 紙在卷可稽（附於基
    隆市災害應變中心系統整合建置工程完工請款相關資料第86
    頁、第88頁至第89頁）。銳公司於91年7 月15日領得工程
    款294 萬元，亦有基隆市消防局粘貼憑證用紙及付款憑單各
    1 紙在卷可查（附於偵查卷第95頁、第104 頁）。嗣於91年
    9 月4 日辛樂克颱風來襲時，基隆市消防局災害應變中心仍
    懸掛系爭工程發包前原有颱風動態圖（陸地為橘色，海洋為
    藍色，附於偵查卷第83頁）之事實，被告並不爭執，且有照
    片（同附於偵查卷第83頁）及辛樂克颱風資料表（附於偵查
    卷第85頁）各1 紙在卷可憑。
  (二)本院先後於94年8 月4 日、9 月30日前往基隆市○○區○○
    路299 號基隆市消防局災害應變中心履勘，該局發包前原有
    之颱風動態圖陸地為橘色，海洋為藍色，現使用之颱風動向
    圖陸地為綠色，海洋為藍色，經丈量結果，原有颱風動態圖
    尺寸約為240X170 公分；現使用之颱風動態圖尺寸約為245X
    170 公分，有勘驗筆錄2 份在卷可稽。
  (三)前引系爭程合約書內廠商報價單備註欄，僅載明氣象颱風名
    稱標示板規格為180X90CM，氣象颱風圖為180X180CM ，餘並
    無何規格限制。證人即負責執行系爭工程之銳公司人員己○○，於工程驗收前之91年1 月14日所製作之施工日報表確
    認事項紀要欄記載：颱風看板尺寸（本院按：即氣象颱風圖
    ）確認：240X170CM ，形式確認：陸地為橘色，海洋為藍色
    ，製作形式仿舊有看板進行（附於偵查卷第14頁至第16頁）
    。除此之外，並無其他資料顯示系爭工程氣象颱風圖等之規
    格。據此，雖查無書面資料足證系爭工程合約中關於氣象颱
    風圖之規格業經變更，然原合約就氣象颱風圖等資訊看板部
    分除尺寸外，既無其他限制，顯係就內容開放由基隆市消防
    局與銳公司於履約時磋商確認；至尺寸部分雖由約定係18
    0X180 公分，然嗣變更為240X170 公分，圖面加大所增加之
    費用係由銳公司自行吸收，基隆市消防局並未增加支出，
    此有專案設備（材料）項目追加/ 減項（規格變更）說明書
    （附於偵查卷第22頁）在卷可查，且基隆市消防局現仍援用
    該加大之圖面，足徵該局默示同意前揭施工日報表所載之尺
    寸。從而，銳公司就系爭工程應製作之氣象颱風圖尺寸應
    為240X170 公分，形式應為陸地橘色，海洋藍色，其餘均仿
    系爭工程發包前原有之颱風動態圖。基隆市消防局現使用之
    颱風動向圖陸地為綠色，顯與最終確認之顏色不同，自難以
    基隆市消防局現使用之颱風動向圖，係於系爭工程驗收完畢
    後之91年底始由銳公司交由基隆市消防局懸掛之事實，認
    定系爭工程於驗收時，氣象颱風圖等項目尚未完工。
  (四)被告雖曾於法務部調查局及檢察官偵查中供稱：系爭工程驗
    收時確實是舊的颱風動態圖，當時颱風路徑磁鐵、颱風名稱
    標示板均尚未製作云云，然查：
    1.證人己○○於本院94年10月3 日審理時到庭結證稱：我負
      責系爭工程訂約後之執行、溝通，及參與系爭工程之驗收
      工作。系爭工程之颱風動態圖規格原是180X180 公分，除
      此之外，標單並未註明內容及形式，驗收前，曾與當時負
      責之基隆市消防局行政室主任周水明（已歿）確認看板內
      容，周水明表示陸地、海洋的顏色、文字及敘述方式，均
      與發包前之原圖相同即可，所以一開始颱風動態圖是依照
      發包前之原圖製作，後來我們量過現場後，發現如依合約
      原來之尺寸，牆面顯得很空蕩，所以再次與周水明確認後
      ，即將尺寸更改為240X170 公分，陸地及海洋的顏色仍與
      發包前之舊圖相同，變更結果，系爭工程之圖面即與發包
      前之原圖外觀完全相同。系爭工程總共報驗2 次，第一次
      報驗時，氣象颱風圖已仿發包前之舊圖製作完成，但因來
      不及與基隆市消防局確認懸掛的高度及位置，所以未將該
      圖掛驗，經限期補正後，於第二次報驗時，即將該圖懸掛
      在指定之位置，經驗收通過，斯時氣象颱風圖，包括氣象
      颱風名稱標示板、氣象颱風路徑磁鐵等均已製作完成。驗
      收完成後之91年春夏之交，我與證人即公司業務人員甲○○在基隆市消防局位於基隆市大武崙的新大樓內，與被告
      及周水明會面，當時周水明要求我們公司仿內政部消防署
      之颱風動向圖，修改業經驗收完成之颱風動態圖，在溝通
      的過程中，我們曾拒絕周水明的要求，後來因為颱風動態
      圖等資訊看板工程之費用占總合約金額之比例不高，且更
      改結果可展現我們公司製作成效，所以後來即同意周水明
      的要求，但是系爭工程於驗收完成後，基隆市消防局遲未
      付款，我們公司在領得工程款前，不會答應基隆市消防局
      額外的要求，且因基隆市消防局一直未付款，所以我們公
      司雖答應周水明的要求，但仍覺得沒有必要作額外的工作
      ，因而至領得本案工程款後之91年年底，才完成仿內政部
      消防署颱風動向圖修改之工作，在該圖完成前，並不知道
      本案被告遭檢舉之情形，我們公司並非因被告遭檢舉，才
      製作仿內政部消防署之颱風動向圖等語。證人即銳公司
      業務人員甲○○同日到庭證稱：系爭工程是由我負責投標
      ，其中關於颱風動態圖項目估價單中尺寸是180X180 公分
      ，在製作完成前，基隆市消防局曾要求變更尺寸，驗收後
      ，周水明前往內政部消防署參觀後，發現該局之颱風動態
      圖和內政部消防署的不同，乃要求我們公司將颱風動態圖
      修正成與內政部消防署之颱風動向圖相同，我們公司同意
      於取得工程款項後承作，沒有想到撥款拖到91年7 月等語
      。互核證人己○○、甲○○上揭證詞，渠二人就系爭工程
      颱風動態圖之尺寸原為180X180 公分，後來尺寸有變更，
      驗收時已完成確認之颱風動態圖，及驗收後周水明要求銳
      公司仿內政部消防署之颱風動向圖修改圖面等情均大致
      相符。證人己○○、甲○○證述於系爭工程驗收時，已依
      確認之尺寸及形式製妥颱風動態圖乙節，顯與被告所供不
      同。
    2.證人即申茂企業股份有限公司（以下簡稱申茂公司）負責
      人庚○○於本院審理時證稱：系爭工程中之颱風動態圖是
      由我承作，第一次製作的圖陸地是橘色，海洋是綠色，尺
      寸不記得，第二次是在驗收後，是證人己○○叫我仿內政
      部消防署的圖更改，這次陸地改為綠色等語。證人庚○○
      證述先後2 次承作颱風動態圖，一次在驗收前，一次在驗
      收後，圖面陸地顏色原為橘色，後仿內政部消防署變更為
      綠色，佐以偵查卷第43頁、第44頁申茂公司於91年1 月 9
      日、1 月30開立予銳公司之統一發票計3 張，品名均為
      海報輸出，金額分別為5238元、3120元、25451 元，另於
      91年10月28日開立予銳公司之統一發票，品名同為海報
      輸出，金額為15360 元，申茂公司於系爭工程驗收前後，
      均有開立海報輸出品名之統一發票給銳公司之情，足徵
      證人庚○○上開證言並非無稽，堪以採信。
    3.內政部消防署於91年間使用之颱風動向圖陸地為綠色，海
      洋為藍色之情，與基隆市消局現使用之颱風動向圖顏色及
      內容大致相仿，亦有內政部消防署94年8 月9 日消署管字
      第0940015113號函附之照片2 紙可參，是證人己○○、甲○○及庚○○等人所證，係仿內政部消防署之圖例承作現
      基隆市消防局使用之颱風動向圖，亦非子虛。
    4.佐以證人己○○於系爭工程驗收完畢後之91年2 月7 日製
      作交由承辦單位之專案設備（材料）項目追加/ 減項（規
      格變更）說明書「規格更改」欄，載明係就該局災害應變
      中心會議室內「颱風動向象氣圖」實際尺寸為240X170 公
      分，與合約規格180X180 公分不同，益足徵系爭工程於驗
      收時，銳公司應已提出颱風動態圖等供驗，否則何以須
      在驗收後，就尺寸部分提出說明。
    5.綜上所述，證人己○○、甲○○及庚○○所證情節大致相
      符，且參以施工日報表、專案設備（材料）項目追加/ 減
      項（規格變更）說明書等書證，及內政部消防署於91年間
      使用之颱風動向圖與基隆市消防局現使用之颱風動向圖相
      仿等情，認證人己○○、甲○○及庚○○所證之情節，洵
      堪採信。被告供稱系爭工程驗收時，颱風動態圖等尚未完
      工云云，查與事實不符，不足採信。
  (五)證人己○○另證稱，被告於91年11月14日檢陳所屬上級長官
    之「基隆市消防局應變中心看板問題緣由說明」係由其書寫
    等語，此觀該說明內容中「本公司人員」、「與承辦單位長
    官討論」、「給貴局長官帶來困擾」等用語，堪以採信。該
    說明書第二、第三段雖載有：「．．．在颱風路徑看板新圖
    完成前，將原圖重新用去漬油及香蕉水小心擦拭，暫時使用
    ，初驗後工程人員退場，改由保固人員進場接手，因交接一
    時疏乎，並未將此看板列入交接項目，因此接手人員在不知
    情的情況下，加上看板已經擦拭後有如新品，因此自行檢核
    時以為已經完成，另外看板下包商在未接獲我方通知製作，
    以為此一工作項目已經取消，因此也未進行．．．」等內容
    ，然證人己○○證述，係因周水明已向消防局長報告會掛與
    內政部消防署相同的圖，但是局長在局務會報中未看到新圖
    ，所以周水明打電話要我書寫緣由，我們公司不方便說是沒
    有拿到錢所以才沒施作，因此才以上揭原因交代，其實我並
    不是說明沒有做，而是說明仿內政部消防署的圖尚未施作，
    所以沒有交接，保固人員不清楚，把舊圖當新圖等語。觀諸
    說明書內雖有前述「新圖」未完成之記載，然此一「新圖」
    究指何式樣，並未敘明，無從確定係何種圖樣；且說明書內
    亦載明銳公司人員發現颱風路徑看板尺寸比例有誤，相關
    圖例、顏色與格式需與承辦單位長官討論後才得施作，且載
    明於施工日誌中等情，與證人己○○前所證與周水明確認尺
    寸形式，並載明於施工日報表等語相符；又系爭工程於91年
    2 月1 日驗收通過，並未對颱風動態圖提出應改善事項，且
    依卷附基隆市消防局會計室之簽呈，亦僅係針對文件缺失部
    分提出意見（詳後述），並未指出颱風動態圖部分未完工之
    缺失，而系爭工程總工程款為294 萬元，其中颱風看板等工
    程單價合計僅62080 元，占總工程比例甚低，銳公司倘未
    依約施作，則為基隆市消防局發現後，依理應係聯絡下包廠
    商即時製作，俾儘速取得工程款，要無一再拖延之理；參以
    銳公司於驗收前願意吸收規格加大後及驗收後修改圖面之
    成本，並佐以廠商通常基於能繼續承包公家機關工程及撥款
    順利等因素，對於公家機關承辦單位要渠等配合說明工程執
    行情形、承擔不妨害其自身權利之疏失等，俾承辦單位趨利
    避害之常情，本院認證人己○○於本院所證為可採，卷附基
    隆市消防局應變中心看板問題緣由說明之內容，係應周水明
    之要求所為，與事實不符，無足資為不利被告之證據。
  (六)證人即旭力贈品工藝社負責人吳漢國於偵查中固證稱：與銳
    公司往來二次，銳公司都是向我們購買颱風半徑範圍的
    壓克力圈，第一次是做內政部消防署，第二次是基隆市消防
    局的工程，偵查卷第43頁上方品名載有暴風半徑壓克力、天
    氣符號、路徑指引及日期標示吸鐵，金額3300元之統一發票
    ，是證人己○○向我們公司訂貨，訂貨日期是91年11月27日
    ，送貨日期91年12月2 日等語（詳見偵查卷第129 頁、第13
    0 頁），證人己○○於檢察官偵查中亦不否認是在系爭工程
    驗收後，始向旭力贈品工藝社訂貨（詳見偵查卷第132 至第
    133 頁），並有統一發票及工商日記影本（附於偵查卷第43
    頁、第153 頁）在卷為佐。然證人己○○已明確證述系爭工
    程於驗收時，已全部完工，包括颱風路徑磁鐵等，系爭工程
    於驗收時，參與驗收人員亦未指出颱風路徑磁鐵等漏未承作
    ，且如前認定，系爭工程於驗收完畢後，周水明要求銳公
    司仿內政部消防署之颱風動向圖修改，銳公司既答應周水
    明之要求，則其於驗收後，復向其下包廠商訂購仿內政部消
    防署樣式之前揭暴風半徑壓克力、天氣符號、路徑指引及日
    期標示吸鐵等，亦為當然之理，在別無證據證明系爭工程驗
    收時，銳公司未依約提出颱風路徑磁鐵等物之情形下，尚
    難以證人吳漢國之證言及發票、工商日誌影本等書證，資為
    不利被告之證據。
  (七)公訴人雖指偵查卷第19頁相片編號（17）（18）均是系爭工
    程發包前之原圖，被告明知此情，卻將之編入系爭工程竣工
    圖冊相片內。然被告於本院準備程序中供稱偵查卷第19頁相
    片編號（17）為系爭工程發包前之原圖，相片編號（18）是
    系爭工程驗收時之颱風動態圖，核與證人己○○證述：發包
    前之原圖及系爭工程交驗之颱風動態圖，外觀極相似，辨認
    不易，然系爭工程交驗之颱風動態圖不能以油性筆書寫文字
    ，所以可以由編號（17）相片內颱風動態圖空白處有以油性
    筆書寫文字乙節，辨識出編號（17）相片所示之颱風動態圖
    係發包前之原圖，而編號（18）相片內颱風動態圖空白處未
    書寫文字，因認係完工後之颱風動態圖等語相符，可見竣工
    圖冊相片有發包前之原圖，及完工後之圖面，公訴人指均係
    工程發包前之原圖，尚乏所據。被告否認竣工圖冊相片係由
    其黏貼，雖無證據可以為佐，然竣工圖冊內相片係證人己○○於施工前、施工中及完工後拍攝，交予承辦單位製作竣工
    圖冊，業經證人己○○證述明確，而發包前與完工後之颱風
    動態圖於尺寸、顏色及內容均相仿，亦如前述，被告於挑選
    相片製作圖冊時，疏於比對，致誤黏貼發包前之原圖，並非
    絕無可能，且系爭工程既已完工，被告亦無以工程發包前之
    原圖混充完工後圖面之必要，是在別無證據可佐下，僅憑竣
    工圖冊相片內有發包前之原圖乙節，實難遽以推論被告有明
    知為不實事項，而於職務上所掌公文書為不實登載之故意。
  (八)又被告固於91年6 月13日簽呈四中載明：「其餘缺失均已補
    正，呈鈞長核示後辦理支付款」（附於完工請款相關資料第
    12頁），然綜觀基隆市消防局「基隆市災害應變中心系統整
    合建置工程」完工請款相關資料，該簽呈係因被告於91年 4
    月3 日簽請會計室支付本案工程款，會計室於同年4 月10日
    簽具意見：本案驗收系統尚於測試中，請說明辦理情形，
    確認完工日期，以計算工期及保固期間之依據合約書內廠
    商報價單金額不符請附竣工結算明細表（含增減項目）
    增加項目議價部分，請補文件資料開工報告書請附正本（
    附於完工請款相關資料第13頁至第14頁），被告乃於91年6
    月13日擬具簽呈：本案已於91年2 月7 日（本院按：應為
    1 月7 日）辦理初驗事，另於91年2 月1 日由市府地政局周
    課員力行主驗，經抽驗符合規定准予驗收保固期准予驗收
    （91年2 月1 日）起計算1 年合約書內廠商報價單金額不
    符，已請廠商補正其餘缺失均已補，呈請鈞長核示後辦理
    付款。會計室91年4 月10日簽具意見中，並未指出系爭工程
    颱風動態圖等有未完工之缺失，被告依據會計室意見確認工
    期、完工日期、保固期間、請廠商更正報價金額後，於簽呈
    中敘明「其餘缺失均已補正」，客觀上並無何登載不實之事
    項，公訴人指被告於該簽呈為不實之登記，尚乏所據。
六、綜上卷證資料，系爭工程於91年2 月1 日驗收時，會議室資
    訊看板工程中之「氣象颱風圖」、「氣象颱風名稱標示板」
    、「氣象颱風路徑磁鐵」等均已完工，銳公司本可依約請
    領工程款，被告依約辦理銳公司請領工程款事宜，並無何
    圖利銳公司之行為；系爭工程發包前之原圖與發包後之圖
    面極為相似，本即辨認不易，製作竣工圖冊時，因疏失致黏
    貼發包前之原圖，乃在所難免，且系爭工程既已完工，被告
    實無以工程發包前之原圖混充完工後圖面之必要，是僅憑竣
    工圖冊內有發包前原圖之事實，尚難認定被告有於所掌公文
    書登載不實之故意；又被告於簽呈內所為「其餘缺失均已補
    正」之登載，係指業就會計室指正之缺失補正訖，查無登載
    不實之事項。公訴人提出之證據，尚不足以證明被告有圖利
    及公文書登載不實罪之罪嫌，此外，復查無其他積極證據足
    以證明被告有公訴人所指之犯行，揆諸前揭規定及說明，無
    法證明被告犯罪，自應為諭知被告無罪。
據上論所，應依刑事訴訟法第301條第1項前段，判決如主文。
本案經檢察官丙○○到庭執行職務。
中　　華　　民　　國　　94　　年　　10　　月　　17　　日
                  刑事第一庭審判長法  官  王敏慧
                                  法  官  許心
                                  法  官  劉桂金
以上正本證明與原本無異。
對於本件判決如有不服，應於收受送達後10日內，向本院提出上
訴書狀，上訴於臺灣高等法院，並按他造當事人之人數附具繕本
。
中　　華　　民　　國　　94　　年　　10　　月　　17　　日
                                  書記官  丁文宏
